【裁判字號】    99,上訴,2325
【裁判日期】    990908
【裁判案由】    妨害風化
【裁判全文】
臺灣高等法院刑事判決                99年度上訴字第2325號
    上訴人  臺灣桃園地方法院檢察署檢察官
    被  告  丁 ○ ○
            甲○○○
            丙 ○ ○
            乙 ○ ○
            戊 ○ ○
            己 ○ ○
上列上訴人因被告妨害風化案件，不服臺灣桃園地方法院99年度
訴字第144號，中華民國99年4月9日第一審判決（起訴案號：臺
灣桃園地方法院檢察署98年度偵字第23580 號、第24410 號暨移
送併辦：98年度偵字第24594 號），提起上訴，判決如下：
    主  文
上訴駁回。                                                                
    犯罪事實及理由
壹、本院審理結果，認第一審以上列被告均觸犯共同意圖使女子
    與他人為性交、猥褻行為，而容留以營利，累犯，各判處有
    期徒刑6 月，並均諭知易科罰金折算標準，認事用法及量刑
    均無不當，應予維持，並引用附件第一審判決書記載的犯罪
    事實、證據及理由。
貳、上訴意旨略以：
    被告等均有多次妨害風化前案紀錄，卻仍於徒刑執行完畢後
    ，不斷從事容留、媒介性交易的行為，顯見被告等並無悔改
    之意，原審均僅判處得易科罰金的刑度，難收懲治效果；況
    且，被告均為累犯，本應加重刑罰，原審僅判處有期徒刑6
    月（上訴書誤載為5 月），難謂適法等語。
、就上訴意旨，補充判決理由如下：
一、被告等固有妨害風化等前案紀錄，但均僅判處2至6月不等有
    期徒刑。被告等再犯同類犯行雖有不該，但始終均坦承犯行
    ，節省司法資源。姑不論渠等坦白承認是否等同真意悔過，
    其犯後態度終究較否認犯行者為佳；況且依審判實務，對於
    此類犯行矢口否認的被告，也未必均予宣告機構式處遇刑。
二、被告等所犯妨害風化罪行，罪質上與暴力犯或嚴重侵害法益
    犯行究屬不同。被告等既已有多次前案紀錄，經過多次偵審
    程序，應知非機構式處遇刑已達極限，若心存僥倖，自無再
    予寬貸可能。
三、原審依累犯規定加重刑罰，並審酌被告等犯罪動機、目的、
    手段、影響公序良俗程度，兼衡其等品行、智識程度、犯後
    態度等一切情狀，各判處有期徒刑6 月，並均諭知易科罰金
    折算標準，量刑並無違法、失當。
四、檢察官上訴並未有更積極有利的事證足以推翻原判決的認定
    ，上訴無理由，應予駁回。
肆、適用法律
    刑事訴訟法第373條、第368條。
中    華    民    國    99    年     9    月    8    日
                  刑事第六庭審判長法  官  郭豫珍
                                  法  官  何信慶
                                  法  官  吳淑惠
以上正本證明與原本無異。
如不服本判決，應於收受送達後10日內向本院提出上訴書狀，其
未敘述上訴之理由者並得於提起上訴後10日內向本院補提理由書
（均須按他造當事人之人數附繕本）「切勿逕送上級法院」。
                                  書記官  陳采薇
中    華    民    國    99    年    9     月    8     日
附錄：本案論罪科刑法條全文
中華民國刑法第231條
（圖利使人為性交或猥褻罪）
意圖使男女與他人為性交或猥褻之行為，而引誘、容留或媒介以
營利者，處 5 年以下有期徒刑，得併科 10 萬元以下罰金。以
詐術犯之者，亦同。
公務員包庇他人犯前項之罪者，依前項之規定加重其刑至二分之
一。

司法院資訊處製作；財團法人民間司法改革基金會備份。
